【裁判字號】    95,上訴,2294
【裁判日期】    951114
【裁判案由】    毒品危害防制條例
【裁判全文】
臺灣高等法院臺中分院刑事判決        95年度上訴字第2294號
上  訴  人  臺灣臺中地方法院檢察署檢察官
被      告  乙○○
上列上訴人因被告毒品危害防制條例案件，不服臺灣臺中地方法
院95年度訴字第1207號，中華民國95年8月8日第一審判決（起訴
案號：臺灣臺中地方法院檢察署95年度毒偵字第1172號，移送併
辦案號：臺灣臺中地方法院檢察署95年度偵字第2589、2755號）
，提起上訴，本院判決如下：
    主  文
上訴駁回。
    事實及理由
一、本案經本院審理結果，認第一審判決認事用法及量刑均無不
    當，應予維持，並引用第一審判決書記載之事實、證據及理
    由（如附件）。
二、檢察官上訴意旨略以：被告乙○○（以下稱被告）復基於施
    用第一級毒品海洛因、第二級毒品安非他命之犯意，於民國
    95年7月18日21時50分許採尿前往前回溯96小時內 ，在不詳
    地點，施用第一級毒品海洛因及第二級毒品安非他命各至少
    一次。嗣於95年7月18日20時40分許 ，被告與案外人蔡國輝
    在台中市○區○○路與中山路口之西藥房購買注射針筒形跡
    可疑，經被告同意採集尿液送往詮昕科技股份有限公司檢驗
    ，結果呈可待因、嗎啡、安非他命、甲基安非他命陽性反應
    （此有95年度毒偵字第3783號案卷證可憑）。查被告所涉前
    開犯行，核與原判決所認事實，具有集合犯之關係，屬於包
    括一罪，為法律上之同一案件，而原審未及審酌，就此部分
    漏未裁判，自嫌未洽云云。
三、按刑法於民國94年2月2日經總統令修正公布，於95年7月1日
    施行，修正後之刑法已將原第56條連續犯之規定刪除，亦即
    廢除連續犯之觀念，關於常業犯之規定亦同，可知刑法已改
    採一行為一處罰之規定。而毒品危害防制條例之施用毒品罪
    ，其各次之施用行為完畢後，犯罪即已完成，因此各次之施
    用行為，均屬各自獨立之犯罪，彼此並無必然之關聯，此乃
    當然之解釋。在刑法修正前如此，依罪刑法定主義之精神，
    更不因刑法之修正，而將其原屬各自獨立之犯罪性質，突然
    變更為所謂之「集合犯」之觀念，而成為包括之一罪，合先
    敘明。經查本件原判決認定被告最後之犯罪時間至95年6月7
    日18時止，而檢察官上訴之依據 ，係以被告於95年7月18日
    21時50分許，為警採尿送驗結果，分呈可待因、嗎啡、安非
    他命、甲基安非他命陽性反應，而認被告於採尿往前回溯96
    小時內，至少施用第一級毒品海洛因及第二級毒品安非他命
    各一次，此亦僅能認定被告係在95年7月14日之後 ，有再度
    施用毒品之行為，且被告於警訊之自白，並未供承其在95年
    6月7日18時之後，至95年6月30日之間 ，尚有施用第一級毒
    品或第二級毒品之行為。依上開說明，本院認為自95年7月1
    日起，連續犯之規定既已廢除，亦不得適用集合犯之觀念，
    因此被告嗣後被查獲施用毒品之行為，與本件即無裁判上一
    罪或包括一罪之關係，本院自不得併予審判。本件檢察官之
    上訴為無理由，應予駁回。至於檢察官移送本院併辦意旨書
    所敘及之被告自95年1月某日起施用第一級毒品海洛因及第
    二級毒品安非他命，分別於95年3月8日晚上8時許、95年4月
    11日晚上9時40分許被警查獲之事實 ，已在原審審判之範圍
    ，並經本院引用原判決在案，自無庸贅述，附此敘明。
四、據上論斷，應依刑事訴訟法第373條、第368條，判決如主文
    。
本案經檢察官甲○到庭執行職務。
中    華    民    國    95    年    11  月    14      日
          刑事第十一庭  審判長法  官  陳  朱  貴
                              法  官  胡  文  傑
                              法  官  郭  同  奇
上列正本證明與原本無異。
施用第一級毒品部分得上訴。
施用第二級毒品部分不得上訴。
如不服本判決應於收受送達後十日內向本院提出上訴書狀，其未
敘述上訴之理由者並得於提起上訴後十日內向本院補提理由書（
均須按他造當事人之人數附繕本）。
                              書記官  康  孝  慈
中    華    民    國    95    年    11  月    16      日
                                                      Ａ


司法院資訊處製作；財團法人民間司法改革基金會備份。
